臺灣基隆地方法院基隆簡易庭民事判決
110年度基簡字第1003號
原      告  良京實業股份有限公司

法定代理人  平川秀一郎
訴訟代理人  黃馨瑩    
被      告  顏貴美     



上列當事人間請求給付借款事件，本院於民國110年12月7日言詞
辯論終結，判決如下：
    主  文
被告應給付原告新臺幣(下同)21萬6,217元，及其中6萬9,981元
自104年9月1日起至清償日止，按年息15%計算之利息，暨自97年
12月1日起至清償日止，每月加計付600元之逾期手續費。
訴訟費用1,330元由被告負擔。
本判決得假執行。
     事實及理由
一、本件被告經合法通知，沒有在言詞辯論期日出庭，而他沒有
    民事訴訟法第386條各款規定的情形，所以本院在只有原告
    一方到場辯論之情形下，作成判決。
二、原告起訴主張：
  　被告前向慶豐商業銀行股份有限公司（下稱慶豐銀行）申辦
    信用卡並簽訂使用契約，雙方約定，被告持信用卡至特約商
    店簽帳消費，應於每月繳款截止日前，向訴外人慶豐銀行清
    償帳款，或選擇繳納最低應繳帳款並按週年利率19.71%計付
    循環信用利息，倘被告遲誤繳款期限或繳款不足最低應繳金
    額，除仍按上開規定計付循環信用利息，併應按月給付逾期
    手續費如下：延滯第一個月當月給付逾期手續費150元，延
    滯第二個月當月給付逾期手續費300元，延滯第三個月（含
    ）以上者每月給付逾期手續費600元。因被告自97年12月1日
    起即未依約繳納帳款，尚積欠12萬3,103元及其中6萬9,981
    元自97年12月1日起至104年8月31日止之利息9萬3,114元暨
    自104年9月1日起至清償日止之利息、逾期手續費，而慶豐
    銀行已將上開債權讓與慶銀資產管理股份有限公司（下稱慶
    銀公司），嗣慶銀公司又將上開債權讓與原告。基此，原告
    乃以起訴狀繕本之送達，作為上開債權之讓與通知。為此提
    起本訴，並聲明：如主文第1項所示。
三、被告經合法通知，沒有在言詞辯論期日到庭，也沒有提出任
    何書面陳述意見。
四、法院的判斷： 
　㈠根據本院核對原告提出的慶豐銀行信用卡申請書、信用卡約
    定條款、分攤表、債權讓與證明書、債權本金餘額明細表等
    資料，可以確認原告主張的事實，可以相信。所以，原告請
    求被告應給付如主文所示之本金、利息及逾期手續費，是有
    理由的，應予准許。
　㈡本件第一審裁判費為1,330元，此外別無其他費用支出，是本
    件訴訟費用額確定為1,330元。爰依職權確定前開訴訟費用
    由敗訴之被告負擔。
　㈢本件依民事訴訟法第389條第1項第3款規定，應由法院主動宣
    告原告於本判決確定前，即可依本判決命給付內容對被告聲
    請強制執行。
五、訴訟費用負擔依據：民事訴訟法第78條。　　
中　　華　　民　　國　　110 　年　　12 　　月　　21　 日
　　　            基隆簡易庭法　官　林淑鳳
以上正本係照原本作成。
對於本件判決如有不服，應於收受送達後20日內向本院提出上訴
書狀，上訴於本院合議庭，並按他造當事人之人數附具繕本。如
委任律師提起上訴者，應一併繳納上訴審裁判費。 
中　　華　　民　　國　　110 　年　　12 　　月　　21　 日
　　                        書記官　陳櫻姿